---
output: github_document
---

<!-- README.md is generated from README.Rmd. Please edit that file -->

```{r, include = FALSE}
knitr::opts_chunk$set(
  collapse = TRUE,
  comment = "#>",
  fig.path = "man/figures/README-",
  out.width = "100%"
)
```
# Emisja

<!-- badges: start -->
<!-- badges: end -->
Projekt z przedmiotu Metody Inwentaryzacji i Szacowania Emisji, polega na stworzeniu pakietu. Pracowalismy w programie RStudio. 
Pakiet, ktory zostal przez nas stworzony pozwala wyznaczyc emisje pochodzaca z tarnsportu(podrecznik wydany przez Europejska Agensje Srodowiska - EEA.) 
Zostaly stworzone dwie funkcje, mianowicie: obl_emisja() <- obliczanie emisji na podstawie dostarczonyc danych, - wykres_emisja() <- wizualizacja danych.

## Instalacja z winietą

``` {r setup, eval=FALSE}
# Instalacja pakietu "devtools":
if (!require(devtools)) {install.packages("devtools"); require(devtools)}

# Pobranie i instalacja pakietu:
devtools::install_github("https://github.com/julqa99/Emisja",force=T,build_vignettes = T)
# ewentualnie w ramach problemu:
devtools::install_git("https://github.com/julqa99/Emisja")
library(Emisja)
```

## Podstawowe działanie
Majac pliki z naszymi danymi w pakiecie mozemy uruchomic nasze funkcje z domyslnymi parametrami, sprawdzimy dzialanie naszego pakietu:

``` {r example, eval= FALSE}
# Obliczanie emisji:
obl_emisja()
# Wykresy z wynikami:
wykres_emisja()
```
## Praca z pakietem
Winieta oraz help help - tam znajduja sie informacje w jaki sposob wykorzystac pakiet w pelni. 

```{r, eval=FALSE}
# Winieta:
browseVignettes("Emisja")
# Help:
?Emisja
```
Szczegółowy opis można znaleźć:      https://rpubs.com/szewczyk/706045
