---
title: "Emisja"
output: rmarkdown::html_vignette
vignette: >
  %\VignetteIndexEntry{Emisja}
  %\VignetteEngine{knitr::rmarkdown}
  %\VignetteEncoding{UTF-8}
---

```{r, include = FALSE}
knitr::opts_chunk$set(
  collapse = TRUE,
  comment = "#>",
  echo = T,
  message = F,
  warning = F
)
```

```{r dodatek, include=FALSE, results='hide'}
library(Emisja)
```


***

**Szewczyk Julia**
Numer indeksu: 304001

**AGH** Akademia Górniczo-Hutnicza im. Stanisława Staszica w Krakowie, Wydział Geodezji Górniczej i Inżynierii Środowiska, Katedra Kształtowania i Ochrony Środowiska.

**Kierunek** Geoinformacja

**Przedmiot** Inwentaryzacja i Szacowanie Emisji III rok.

**e-mail:** *[jszewczyk@student.agh.edu.pl](jszewczyk@student.agh.edu.pl)*.

***
# Wstęp
***
Utworzony pakiet zostal stworzony na potrzebe projektu z przedmiotu Metody Inwentaryzacji i Szacowania Emisji.
Prowadzcy: dr Mateusz Reszutek.

Baza do stworzenia pakietu:dokument/raport- "EMEP/EEA air polutanat emission inventory guidbook 2019",  autorstwa EEA - Eureopean Enviromental Agency.
Pakiet mozna wykorzystac do obliczenia emisji zanieczyszczen emitowanych przez pojazd i wizualizacji tych danych.

Funkcje danego pakietu korzystaja z danych dolaczonych do pakietu.  

Majac plik `1.A.3.b.i-iv Road Transport Appendix 4 Emission Factors 2019.xlsx`, stworzylismy "wskazniki".  

***
# Instalacja pakietu
***

Repozytorium pakietu znajduje się na portalu [github](https://github.com/julqa99).
Do jego pobrania i instalacji potrzebny jest pakiet `devtools`.

```{r setup, eval=FALSE}
knitr::opts_chunk$set(echo = TRUE)
# pakiet devtools
if(!require(devtools)) {install.packages("devtools"); require(devtools)}
# instalcja pakietu Emisja
devtools::install_github("https://github.com/julqa99/Emisja",force=T,build_vignettes = T)
library(Emisja)
```

Ogolne informacje o pakiecie:

```{r echo=TRUE,eval=FALSE}
help(package = "Emisja")
```

Zalecane pakiety do załadaowania:

```{r, results='hide'}
library(dplyr)
library(magrittr)
library(qpdf)
library(utils)
library(rlang)
library(stats)
library(ggplot2)
library(tidyverse)
```

***
# Dane wejściowe 
***

Wraz z pakietem, w folderze 'Data' znajduja sie dane dostarczane wraz z pakietem - sa one w celu pokazania dzialania funkcji.
        
## Wskazniki

Plik zawiera dane pobrane z EEA, na bazie ktorego stworzono ten pakiet.

Opis danych:
```{r echo TRUE,eval=FALSE}
?Emisja::wskazniki
```

Podglad poczatkowych wierszy obiektu z danymi:
```{r echo=FALSE}
head(wskazniki)
```

W pliku znajduja sie nastepujace kolumny:
```{r echo=FALSE}
colnames(wskazniki)
```

## Input

Obiekt 'input' zawiera dane przykladowe oraz losowe natezenie ruchu, wykorzystywane do obliczania emisji w funkcji 'obl_emisja()'. 

Opis danych:
```{r echo=TRUE,eval=FALSE}
?Emisja::input
```
Podglad danych:
```{r echo=FALSE}
head(input)
```

Obiekt zawiera nastepujace kolumny:
```{r echo=FALSE}
colnames(input)
```

***
# Funkcja obl_emisja()
***
Pakiet ten powstal na bazie podkrecznika, dlatego funkcja "obl_emisja()", ktora wyznacza  emisje dla podanego obiektu z danymi bedacego parametrem podawanym na wejsciu swoim sposobem obliczania jest podobna do tej z podrecznika. 
Dokumntacja funkcji:
```{r echo=TRUE,eval=FALSE}
?obl_emisja()
```

W wyniku dzialania funkcji otrzymujemy obiekt z danymi:
```{r echo=TRUE}
obl_emisja()
knitr::kable(emisja_wynik)
```

***
# Funkcja wykres_emisja()
***
Pokazanie wynikow wykonanych z funkcji obl_emisja.

Dokumentacja funkcji:
```{r echo=TRUE,eval=FALSE}
?wykres_emisja()
```

Funkcja wizualizacji wynikow z domyslnymi parametrami
```{r echo=TRUE, message=FALSE, warning=FALSE,fig.width=7,fig.height=5}
wykres_emisja() 
```

***

**Koniec**

***
